【裁判字號】    94,訴緝,126
【裁判日期】    950310
【裁判案由】    違反稅捐稽徵法等
【裁判全文】
臺灣高雄地方法院刑事判決             94年度訴緝字第126號
公  訴  人  臺灣高雄地方法院檢察署檢察官
被      告  戌○○原名許振華.
                    另案於臺灣高雄第二監獄執行中
上列被告因違反稅捐稽徵法等案件，經檢察官提起公訴（92年度
偵字第25585 號）及移送併辦（92年度偵字第25587 號、93年度
偵字第18806 號），本院判決如下：
    主  文
戌○○連續幫助納稅義務人以不正當方法逃漏稅捐，處有期徒刑
伍月，如易科罰金，以參佰元折算壹日。
    事  實
一、戌○○（原名許振華）係設於高雄市新興區○○○街167 號
    4 樓之1 之能建營造有限公司（以下簡稱能建公司），及設
    於高雄市新興區○○○街167 號4 樓之3 之正翔工程有限公
    司（以下簡稱正翔公司）之實際負責人（然均非公司法規定
    之公司負責人）。其明知Ｉ○○（業經另案判決確定）所偽
    造之工資表上如附表1 所示之人並未在能建公司任職及領取
    薪資，如附表2 所示之人未在正翔公司任職及領取薪資，竟
    基於幫助能建公司、正翔公司逃漏營利事業所得稅及明知為
    不實事項而登載於業務上作成之文書並持以行使之概括犯意
    ，於民國83年間某日，在向Ｉ○○購入其已偽造完成之工資
    表後，即交由某不知情之會計師事務所成年會計人員，連續
    依據該等不實之工資表填製營利事業負責人在附隨業務上所
    應製作成之「82年度各類所得扣繳暨免扣繳憑單」，並持向
    稅捐稽徵機關行使。嗣其於向稅捐稽徵機關申報能建公司、
    正翔公司82年度之營利事業所得稅時，分別將如附表1 、附
    表2 所示之人，分別虛列渠等於82年間曾在能建公司、正翔
    公司任職請領薪資，據以增加能建公司、正翔公司之成本，
    以此不正當之方法連續幫助能建公司逃漏82年度營利事業所
    得稅新臺幣（下同）4 萬8950元；幫助正翔公司逃漏82年度
    營利事業所得稅3750元，足以生損害於如附表1 、附表2 所
    示之人及稅捐稽徵機關對於稅捐稽徵之正確性。
二、案經王張阿勉訴由臺灣高雄地方法院檢察署檢察官偵查起訴
    及移送併辦。
    理  由
壹、程序方面
一、按被告以外之人於審判外之言詞或書面陳述，除法律有規定
    者外，不得作為證據，刑事訴訟法第159 條第1 項定有明文
    。又被告以外之人於審判外之陳述，雖不符前4 條之規定，
    而經當事人於審判程序同意作為證據，法院審酌該言詞陳述
    或書面陳述作成時之情況，認為適當者，亦得為證據。當事
    人、代理人或辯護人於法院調查證據時，知有第159 條第1
    項不得為證據之情形，而未於言詞辯論終結前聲明異議者，
    視為有前項之同意，刑事訴訟法第159 條之5 亦定有明文。
    本件卷附之宙○○檢舉書、在職證明、宇○○檢舉書、丑○
    ○檢舉書、服務證明、財政部高雄市國稅局88年9 月4 日財
    高國稅法字第88041837號函、92年4 月22日財高國稅法字第
    0920028312號函及附件、92年8 月19日財高國稅法字第0920
    050551號函及附件、93年9 月29日財高國稅法字第09300567
    84號函及附件、94年1 月17日財高國稅法字第0940001466號
    函及附件、94年10月11日財高國稅法字第0940073673號函及
    附件、94年10月11日財高國稅法字第0940073672號函，係被
    告以外之人於審判外之書面陳述，而公訴人及被告戌○○，
    就上開陳述未於本院審理過程中聲明異議，本院並審酌前開
    書面陳述作成時之情況均屬正常，且與本案相關之待證事實
    具有關連性，認適當作為證據，依前開刑事訴訟法第159 條
    之5 之規定，認上開陳述均具有證據能力。
二、次按，被告以外之人於偵查中向檢察官所為之陳述，除顯有
    不可信之情況者外，得為證據，刑事訴訟法第159 條之1 第
    2 項定有明文。本件證人王張阿勉、辰○○於檢察官偵查中
    所為之證述內容，業經渠等具結擔保其證詞之真實性，且經
    本院提示後，被告及公訴人對其證據能力不爭執，是並無顯
    有不可信之情況，且與本案相關之待證事實具有關連性，自
    應具有證據能力。
三、末按，被告以外之人於審判外向法官所為之陳述，得為證據
    ，刑事訴訟法第159 條之1 第1 項定有明文。而該條項所稱
    「被告以外之人」，包括證人、共同被告、被害人等，立法
    理由係以其陳述係在法官面前為之，故不問係其他刑事案件
    之準備程序、審判期日、或民事事件或其他訴訟程序之陳述
    ，均係在任意陳述之信用性已受確定保障之情況下所為，應
    得作為證據。是被告雖於本院審理中，辯稱Ｉ○○於本院84
    年度訴字第1896號乙案審理中以被告身分所為之供述內容，
    不應具有證據能力，然揆諸上開規定及立法理由，其此一辯
    述即無可採，Ｉ○○所為之前揭陳述內容，應有證據能力。
    至司法院大法官會議第582 號解釋為確保被告對證人之詰問
    權，認證人於審判中，應依人證之法定程序，到場具結陳述
    ，並接受被告之詰問，其陳述始得作為認定被告犯罪事實之
    判斷依據。至於被告以外之人（含證人、共同被告等）於審
    判外之陳述，依法律特別規定得作為證據者，除客觀上不能
    受詰問者外，於審判中仍應依法踐行詰問程序。其意旨在強
    調被告於審判中，對證人詰問權之行使，並非被告以外之人
    在審判外之陳述，仍須經被告行使詰問權，始具證據能力，
    否則被告以外之人在警局之陳述，幾無可能經由被告詰問，
    則同法第159 條之2 豈不成具文？又證人Ｉ○○經本院依法
    傳喚、拘提而未能到庭接受被告詰問，且依現行法令，亦無
    其他強制證人到庭之方法，是被告之詰問權於客觀上亦屬無
    法行使，從而，依司法院大法官會議第582 號解釋意旨，亦
    未排除Ｉ○○上開陳述之證據能力，附此敘明。
貳、實體方面
一、訊據被告固不否認其為能建公司、正翔公司之實際負責人，
    總理該2 家公司含報稅在內之一切事務，及如附表所示之人
    並未在能建公司、正翔公司任職、領薪等事實，然矢口否認
    有何前揭犯行，辯稱：伊係經由伊公司工頭林茂盛之介紹而
    認識Ｉ○○，而林茂盛告訴伊稱其與Ｉ○○是合夥關係，故
    伊認為Ｉ○○也是工頭，而本件如附表所示之人之工資表，
    均是Ｉ○○拿給伊的，伊拿到後就直接交給會計師事務所人
    員去報稅，並未向Ｉ○○購買工資表，不知道該等工資表有
    所不實，況能建公司、正翔公司均是採同業利潤標準核定營
    利事業所得稅之稅額，無法藉由增加薪資支出方式達到逃漏
    營利事業所得稅之目的，而伊亦依稅捐稽徵機關所核定之稅
    額繳稅，實無以不正當方法幫助能建公司、正翔公司逃漏稅
    捐云云。經查：
(一)、前揭犯罪事實，除被告上開供述外，並據證人即甲○○（如
    附表1 編號1 所示之人）之配偶王張阿勉（見92年度偵字第
    25585 號卷第74、75頁）、證人辰○○（如附表1 編號2 所
    示之人，見92年度偵字第25587 號卷第62頁）於偵訊中證述
    明確，並有甲○○之82年度各類所得扣繳暨免扣繳憑單（見
    本院93年度訴字第380 號卷第45頁）、82年度綜合所得稅核
    定通知書（見84年度偵字第6286號卷第3 頁）、辰○○之82
    年度各類所得扣繳暨免扣繳憑單、辰○○配偶翁清草82年度
    綜合所得稅核定通知書（見84年度偵字第15149 號卷第6 、
    7 、10頁）、宙○○（如附表1 編號3 所示之人）之檢舉書
    、在職證明、82年度各類所得扣繳暨免扣繳憑單（85年度偵
    字第29613 號卷第3 至5 頁）、宇○○（如附表1 編號4 所
    示之人）之檢舉書、82年度各類所得扣繳暨免扣繳憑單（見
    85年度偵字第29613 號卷第6 至7 頁）、丑○○（附表2 所
    示之人）之檢舉書、82年度各類所得扣繳暨免扣繳憑單、服
    務證明（見86年度偵字第3847號卷第2 至5 頁）、財政部高
    雄市國稅局94年1 月17日財高國稅法字第0940001466號函及
    附件（見本院93年度訴字第380 號卷第176 至187 頁）、正
    翔公司82年度營利事業所得稅申報書、核定書（見86年度偵
    字第3847號卷第11、12頁）、財政部高雄市國稅局92年4 月
    22日財高國稅法字第0920028312號函及附件、92年8 月19日
    財高國稅法字第0920050551號函及附件（均外放）在卷可稽
    ，則能建公司、正翔公司因被告以自Ｉ○○處取得之如附表
    所示之人之工資表而製作不實之「82年度各類所得扣繳暨免
    扣繳憑單」並持以行使，且能建公司、正翔公司分別逃漏82
    年度營利事業所得稅4 萬8950元、3750元之事實，堪以認定
    。
(二)、被告雖辯稱其僅係單純自其公司工頭Ｉ○○處拿取如附表所
    示之人之工資表，非向Ｉ○○購買該等工資表，然關於此節
    ，業據Ｉ○○於本院84年度訴字第1896號乙案審理中陳述：
    伊是透過林茂盛之介紹而認識被告，認識被告後，就由伊直
    接與被告接洽，而伊有販售工資表與被告，大部分均是在被
    告公司交給被告等語（見本院84年度訴字第1896號卷第127
    頁）明確，復參以被告於本院審理中供陳：Ｉ○○向伊公司
    領取報酬之方式，係依照其建造完成之工程數量以為計算云
    云（見本院94年度訴緝字第126 號卷第135 、136 頁），則
    Ｉ○○若果係被告公司之工頭，而依被告所言，其既係依工
    程施作之完成度向被告計領工程款，其儘可提供實際施工工
    人之工資表與被告即可，實無特意偽造該等不實工資表之動
    機；再佐以被告與Ｉ○○間無何仇怨，而Ｉ○○於本院84年
    度訴字第1896號乙案中，亦坦認全部犯行，並未有推卸己責
    之情，故其當無刻意構詞誣陷被告之理。因此，被告所辯此
    節，要屬事後卸責之詞，殊無足採。
(三)、另被告辯稱：能建公司、正翔公司均是採同業利潤標準核定
    營利事業所得稅，無法藉由增加薪資支出而逃漏營利事業所
    得稅云云，並提出財政部高雄市國稅局88年9 月4 日財高國
    稅法字第88041837號函（見92年度偵字第25585 號卷第80、
    81頁）以佐證其說，然查，正翔公司82年度營利事業所得稅
    稅額之核課，並非依同業利潤標準核定之事實，業據財政部
    高雄市國稅局94年10月11日財高國稅法字第0940073672號函
    陳述明確（見本院94年度訴緝字第127 號卷第39頁），則就
    正翔公司部分，被告所辯此節已非可採；又所謂以同業利潤
    標準核定營利事業所得稅，依所得稅法第83條第3 項規定「
    納稅義務人已依規定辦理結算申報，但於稽徵機關進行調查
    時，通知提示有關各種證明所得額之帳簿、文據而未依限期
    提示者，稽徵機關得依查得之資料或同業利潤標準核定其所
    得額」，可知，稅捐稽徵機關會採同業利潤標準核定所得稅
    之時機，係在納稅義務人辦理申報之後，故能建公司是否採
    同業利潤標準核定稅額，亦顯與被告於能建公司申報營利事
    業所得稅前已成立之製作不實「82年度各類所得扣繳暨免扣
    繳憑單」並持以行使之犯行無涉；又被告所提出之財政部高
    雄市國稅局88年9 月4 日財高國稅法字第88041837號函，雖
    謂：參諸財政部66年7 月5 日台財稅第34334 號函規定，按
    同業利潤標準核定其所得額，並未逃漏營利事業所得稅云云
    ，然觀諸財政部66年7 月5 日台財稅第34334 號函全文，其
    係謂：營利事業所得稅結算申報案件，經稽徵機關依同業利
    潤標準核定所得額後，嗣後如發現有虛列進貨成本情事，如
    與原核定所得額比較尚無短漏所得額，應不適用所得稅法第
    110 條規定處罰，並以「設某營利事業當年度結算申報自行
    申報收入1000萬元，成本600 萬元，費用300 萬元，所得額
    為100 萬元，經稽徵機關依同業利潤標準核定其所得額為24
    0 萬元（成本為510 萬元，費用為250 萬元）。如嗣後發現
    虛列成本100 萬元，將該項虛列成本剔除後，原申報之所得
    額為200 萬元，與原核定之所得額240 萬元比較，尚無短漏
    所得額。但如虛列成本200 萬元，則將該項虛列成本剔除後
    ，原申報所得額為300 萬元，與原核定所得額240 萬元比較
    ，其超過原核定所得額部分60萬元，應視為匿報所得額，依
    查核準則第112 條規定計算其漏稅額，適用所得稅法第110
    條之規定處罰」（見本院93年度訴字第380 號卷第107 頁）
    。可知，依同業利潤標準核定營利事業所得稅，並非全然無
    逃漏營利事業所得稅之問題，而係應依申報者所虛列之成本
    經剔除後，是否大於原核定之所得額以為判斷，故被告前開
    提出之財政部高雄市國稅局88年9 月4 日財高國稅法字第88
    041837號函所示內容，顯有誤解財政部66年7 月5 日台財稅
    第34334 號函之情，自難遽以採為有利於被告之認定；而能
    建公司申報82年度營利事業所得稅時，經發現有如附表1 所
    示之薪資遭虛列為其成本，金額共計972 萬2000元，又其原
    依同業利潤標準核定之所得額為1116萬2877元，而該項虛列
    成本剔除後，所計算出之所得額為1135萬8679元（能建公司
    82年度自行申報之所得額：163 萬6679元＋虛列成本：972
    萬2000元＝1135萬8679元），大於原依同業利潤標準核定之
    所得額，揆諸上開財政部66年7 月5 日台財稅第34334 號函
    之說明，能建公司匿報之所得額為19萬5802元（1135萬8679
    元－1116萬2877元＝19萬5802元），其逃漏稅額為4 萬8950
    元（19萬5802元×稅率25% ＝4 萬8950元），而此等事實，
    亦有財政部高雄市國稅局93年9 月29日財高國稅法字第0930
    056784號函及附件、94年1 月17日財高國稅法字第09400014
    66號函及附件、94年10月11日財高國稅法字第0940073673號
    函及附件在卷可佐（見93年度訴字第380 號卷第98至107 頁
    、第176 至187 頁，94年度訴緝字第126 號卷第54頁），是
    被告以前開見解並非正確之財政部高雄市國稅局88年9 月4
    日財高國稅法字第88041837號函而為上開辯解，要無可採。
(四)、被告復辯稱：公司依所得稅法填製扣繳暨免扣繳憑單，係所
    得稅法責成所得之給付人之義務，目的在預扣納稅義務人所
    應繳納之所得稅，使政府儘速獲得稅收，故扣繳暨免扣繳憑
    單之製作，係與個人所得稅有關，不得用作申報營利事業所
    得稅時之支出憑證，故伊實無以登載不實之扣繳暨免扣繳憑
    單而使能建公司、正翔公司逃漏營利事業所得稅云云。查扣
    繳暨免扣繳憑單之製作目的，固如被告上開辯述，然公司在
    申報營利事業所得稅時，若有將其所給付之薪資列為支出項
    目而申報，卻未依法就此等薪資支出填製扣繳暨免扣繳憑單
    ，則在公司申報營利事業所得稅後不久，將因與扣繳暨免扣
    繳憑單之製作無法勾稽，而使稅捐稽徵機關迅速發現公司有
    逃漏營利事業所稅情事，因此，扣繳暨免扣繳憑單之填製，
    雖非作為公司申報營利事業所得稅時之支出憑證，然逃漏稅
    捐之人為避免稅捐稽徵機關發現其不法，仍會在其此一附隨
    業務上所應製作成之文書中登載不實內容，是被告上開所辯
    ，亦屬圖卸之詞，不足採信。
(五)、綜上所述，被告前開辯解，均無可採，本件事證明確，被告
    上揭犯行，洵堪認定。至被告於本院審理中，聲請傳喚證人
    Ｉ○○，而欲證明其未向證人購買工資表乙節，查證人Ｉ○
    ○經本院依法傳喚、拘提，然均未能到庭之事實，有本院送
    達證書、囑託拘提函文、審判期日報到單在卷可稽，而依現
    行相關法令之規定，亦無其他強制證人到庭之方式，故此項
    證據已屬不能調查，併予敘明。
二、按稅捐稽徵法關於納稅義務人、扣繳義務人及代徵人應處徒
    刑之規定，於公司法規定之公司負責人適用之；又公司法所
    稱公司負責人，在無限公司、兩合公司為執行業務或代表公
    司之股東；在有限公司、股份有限公司為董事。公司之經理
    人或清算人，股份有限公司之發起人、監察人、檢查人、重
    整人或重整監督人，在執行職務範圍內，亦為公司負責人，
    稅捐稽徵法第47條第1 款及公司法第8 條分別定有明文。查
    本件之納稅義務人為能建公司、正翔公司，而其均係有限公
    司，被告雖為該2 家公司之實際負責人，然卻未擔任董事或
    經理人職務，業據被告於本院審理中自承在卷，並有能建公
    司、正翔公司之公司登記資料在卷可稽（見94年度訴緝字第
    126 號卷第138 至143 頁），是被告既非該2 家公司依公司
    法規定之負責人，則其雖有以前開不正當方法幫助能建公司
    、正翔公司逃漏稅捐之情，然尚難以稅捐稽徵法第47條處斷
    ，而僅得論以同法第43條第1 項之罪；次按，所得稅之扣繳
    義務人依所得稅法第89條第3 項或第92條規定開具之免扣繳
    憑單或扣繳憑單，其用意係在於供稽徵機關蒐集及掌握課資
    料，以利稅捐之核課，要與作為薪資等支出憑證不同，非屬
    商業會計法所稱之原始憑證或記帳憑證，亦即非為會計憑證
    ，其記載內容縱有不實，僅能依其情節論以其他罪名（如刑
    法第215 條之業務不實登載文書罪），尚不成立商業會計法
    第71條之罪（最高法院94年度台上字第2316號判決參照）。
    是核被告幫助能建公司、正翔公司逃漏稅捐之所為，係犯稅
    捐稽徵法第43條第1 項之幫助他人逃漏稅捐罪；其製作成不
    實之「82年度各類所得扣繳暨免扣繳憑單」並持以行使之所
    為，係犯刑法第216 條、第215 條之行使業務登載不實之文
    書罪。被告登載不實事項於業務上作成之文書後，復持以行
    使，其登載不實之低度行為，應為行使之高度行為所吸收，
    不另論罪。公訴意旨雖認被告幫助能建公司逃漏稅捐犯行應
    依稅捐稽徵法第41條處斷，然因被告非為上開營利事業所得
    稅之納稅義務人（納稅義務人為能建公司），是公訴意旨於
    此容有未洽，惟起訴之基本社會事實相同，爰依法變更起訴
    法條，併予敘明。又公訴意旨已就製作成不實之「82年度各
    類所得扣繳暨免扣繳憑單」並持以行使之犯行起訴，僅漏未
    於所犯法條欄內論列刑法第216 條、第215 條，本院就被告
    此一犯行，自應予以審理，亦予敘明。被告利用不知情之會
    計師事務所人員為上開犯行，為間接正犯。被告先後多次幫
    助他人逃漏稅捐及行使業務登載不實之文書犯行，時間緊接
    ，犯罪構成要件相同，顯均係基於概括犯意為之，均應依連
    續犯之規定論以一罪，並加重其刑。併辦部分（附表1 編號
    2 至4 所示犯行）既與起訴部分（附表1 編號1 所示犯行）
    分別有實質上一罪（幫助逃漏稅捐部分）及連續犯之裁判上
    一罪關係（行使業務登載不實之文書部分），而被告所為如
    附表1 編號5 至60及附表2 所示犯行，雖未據公訴人起訴，
    惟此部分與起訴部分亦分別有實質上一罪及連續犯之裁判上
    一罪關係，自亦為起訴效力所及，本院均得併予審理，附此
    敘明。被告所犯上開2 罪間，有方法結果之牽連關係，應依
    刑法第55條規定，從一重之幫助他人逃漏稅捐罪處斷。爰審
    酌被告為幫助能建公司、正翔公司逃漏營利事業所得稅，竟
    製作不實之「82年度各類所得扣繳暨免扣繳憑單」而持以行
    使，造成如附表所示之人受有不利益，並影響國家對於稅捐
    稽徵之正確性，所為誠無可取，且於犯後飾詞否認犯行，態
    度難認良好，然念及其係經營合法事業，尚無其他不法非行
    ，且經本件迭次偵審程序，心神業已倍感壓力及教訓，復參
    以其所幫助逃漏稅之金額非鉅，犯罪情節尚屬輕微等一切情
    狀，量處如主文所示之刑，並諭知易科罰金之折算標準，以
    示懲警。
三、公訴意旨另以：被告為幫助能建公司逃漏上開營利事業所得
    稅，尚涉有偽造甲○○工資表之犯行。經查，本件偽造之甲
    ○○工資表，係被告向Ｉ○○所購得，業據本院論認如前，
    且卷內亦無其他證據證明被告有與Ｉ○○共同偽造該工資表
    之情，是此部分公訴意旨，即難遽以認定。另被告於本案中
    ，未曾提出偽造之工資表以為行使，亦據前開財政部高雄市
    國稅局94年1 月17日財高國稅法字第0940001466號函覆明確
    ，是被告就本件偽造之工資表部分，尚難證明有何不法犯行
    ，惟此部分若成立犯罪，依公訴意旨所示，亦與被告前開幫
    助他人逃漏稅捐犯行，具有牽連犯之裁判上一罪關係，爰不
    另為無罪之諭知，附此敘明。
四、另被告經臺灣高雄地方法院檢察署檢察官以92年度偵字第25
    586 號，就其於84年間以上開方式幫助能建公司逃漏83年度
    營利事業所得稅之犯嫌，現經本院以93年度訴字第275 號審
    理中，查該案雖較本案先繫屬於本院，然因該案起訴書所載
    之被告犯罪事實，距離被告本案之犯罪時間業有1 年，時間
    上已難認有所密接，且被告復否認其有為該等犯行，是亦無
    從以被告之供述，作為其係基於概括犯意為此2 部分犯行之
    證據，是本院認本案與上開93年度訴字第275 號乙案，尚無
    連續犯之裁判上一罪關係，本院自得就本案為實體判決，併
    此敘明。
據上論斷，應依刑事訴訟法第299 條第1 項前段、第300 條，稅
捐稽徵法第43條第1 項，刑法第11條前段、第56條、第216 條、
第215 條、第55條、第41條第1 項前段，罰金罰鍰提高標準條例
第1 條前段、第2 條，判決如主文。
中    華    民    國    95    年    3     月    10    日
                  刑事第五庭    審判長法  官 林俊寬
                                      法  官 楊筑婷
                                      法  官 陳君杰
以上正本證明與原本無異。
如不服本判決，應於判決送達後10日內，向本院提出上訴狀。
中    華    民    國    95    年    3     月    10    日
                                      書記官 陳昱良
附錄本案論罪科刑法條全文：
稅捐稽徵法第43條第1項
教唆或幫助犯第41條或第42條之罪者，處3 年以下有期徒刑、拘
役或科新台幣6 萬元以下罰金。
刑法第215 條
從事業務之人，明知為不實之事項，而登載於其業務上作成之文
書，足以生損害於公眾或他人者，處3 年以下有期徒刑、拘役或
500 元以下罰金。
刑法第216 條
行使第210 條至第215 條之文書者，依偽造、變造文書或登載不
實事項或使登載不實事項之規定處斷。
附表1 ：能建公司部分
┌──┬───┬─────┬─────┬──┬───┬─────┬─────┐
│編號│姓名  │虛報薪資  │偵查案號  │編號│姓名  │虛報薪資  │偵查案號  │
├──┼───┼─────┼─────┼──┼───┼─────┼─────┤
│ 1  │甲○○│18萬元    │92年度偵字│ 2  │辰○○│15萬元    │92年度偵字│
│    │      │          │第25585 號│    │      │          │第25587 號│
├──┼───┼─────┼─────┼──┼───┼─────┼─────┤
│ 3  │宙○○│18萬元    │93年度偵字│ 4  │宇○○│27萬元    │93年度偵字│
│    │      │          │第18806 號│    │      │          │第18806 號│
├──┼───┼─────┼─────┼──┼───┼─────┼─────┤
│ 5  │楊貴春│12萬元    │未經起訴及│ 6  │子○○│10萬元    │未經起訴及│
│    │      │          │移送併辦  │    │      │          │移送併辦  │
├──┼───┼─────┼─────┼──┼───┼─────┼─────┤
│ 7  │許玉星│18萬元    │同上      │ 8  │玄○○│18萬元    │同上      │
├──┼───┼─────┼─────┼──┼───┼─────┼─────┤
│ 9  │陳韋志│14萬元    │同上      │ 10 │Ｏ○○│18萬元    │同上      │
├──┼───┼─────┼─────┼──┼───┼─────┼─────┤
│ 11 │Ｄ○○│15萬元    │同上      │ 12 │未○○│15萬元    │同上      │
├──┼───┼─────┼─────┼──┼───┼─────┼─────┤
│ 13 │丁○○│16萬8000元│同上      │ 14 │Ｎ○○│18萬元    │同上      │
├──┼───┼─────┼─────┼──┼───┼─────┼─────┤
│ 15 │亥○○│18萬元    │同上      │ 16 │寅○○│15萬元    │同上      │
├──┼───┼─────┼─────┼──┼───┼─────┼─────┤
│ 17 │Ｐ○○│15萬元    │同上      │ 18 │戊○○│18萬元    │同上      │
├──┼───┼─────┼─────┼──┼───┼─────┼─────┤
│ 19 │卯○○│15萬元    │同上      │ 20 │邱淑霞│10萬元    │同上      │
├──┼───┼─────┼─────┼──┼───┼─────┼─────┤
│ 21 │壬○○│18萬元    │同上      │ 22 │蘇振宗│18萬元    │同上      │
├──┼───┼─────┼─────┼──┼───┼─────┼─────┤
│ 23 │丙○○│24萬元    │同上      │ 24 │Ａ○○│20萬元    │同上      │
├──┼───┼─────┼─────┼──┼───┼─────┼─────┤
│ 25 │Ｋ○○│15萬元    │同上      │ 26 │Ｃ○○│14萬元    │同上      │
├──┼───┼─────┼─────┼──┼───┼─────┼─────┤
│ 27 │Ｍ○○│18萬元    │同上      │ 28 │Ｇ○○│15萬元    │同上      │
├──┼───┼─────┼─────┼──┼───┼─────┼─────┤
│ 29 │林麗娟│10萬元    │同上      │ 30 │Ｂ○○│14萬4000元│同上      │
├──┼───┼─────┼─────┼──┼───┼─────┼─────┤
│ 31 │天○○│21萬6000元│同上      │ 32 │辛○○│18萬元    │同上      │
├──┼───┼─────┼─────┼──┼───┼─────┼─────┤
│ 33 │酉○○│21萬6000元│同上      │ 34 │申○○│14萬4000元│同上      │
├──┼───┼─────┼─────┼──┼───┼─────┼─────┤
│ 35 │陳炳  │18萬元    │同上      │ 36 │Ｊ○○│10萬元    │同上      │
├──┼───┼─────┼─────┼──┼───┼─────┼─────┤
│ 37 │黃○○│14萬4000元│同上      │ 38 │黃嘉成│20萬元    │同上      │
├──┼───┼─────┼─────┼──┼───┼─────┼─────┤
│ 39 │地○○│18萬元    │同上      │ 40 │邱天順│18萬元    │同上      │
├──┼───┼─────┼─────┼──┼───┼─────┼─────┤
│ 41 │Ｆ○○│12萬元    │同上      │ 42 │王文能│18萬元    │同上      │
├──┼───┼─────┼─────┼──┼───┼─────┼─────┤
│ 43 │庚○○│15萬元    │同上      │ 44 │葉英琪│10萬元    │同上      │
├──┼───┼─────┼─────┼──┼───┼─────┼─────┤
│ 45 │張淑華│12萬元    │同上      │ 46 │范功祿│15萬元    │同上      │
├──┼───┼─────┼─────┼──┼───┼─────┼─────┤
│ 47 │巳○○│18萬元    │同上      │ 48 │呂啟丕│18萬元    │同上      │
├──┼───┼─────┼─────┼──┼───┼─────┼─────┤
│ 49 │Ｌ○○│15萬元    │同上      │ 50 │葉水法│14萬元    │同上      │
├──┼───┼─────┼─────┼──┼───┼─────┼─────┤
│ 51 │癸○○│18萬元    │同上      │ 52 │庚○○│18萬元    │同上      │
├──┼───┼─────┼─────┼──┼───┼─────┼─────┤
│ 53 │午○○│15萬元    │同上      │ 54 │劉昭伶│10萬元    │同上      │
├──┼───┼─────┼─────┼──┼───┼─────┼─────┤
│ 55 │Ｈ○○│18萬元    │同上      │ 56 │郭漢鍾│18萬元    │同上      │
├──┼───┼─────┼─────┼──┼───┼─────┼─────┤
│ 57 │Ｅ○○│10萬元    │同上      │ 58 │潘菊珠│18萬元    │同上      │
├──┼───┼─────┼─────┼──┼───┼─────┼─────┤
│ 59 │乙○○│18萬元    │同上      │ 60 │己○○│18萬元    │同上      │
└──┴───┴─────┴─────┴──┴───┴─────┴─────┘
附表2 ：正翔公司部分
 ┌──┬───┬─────┬────────┐
 │編號│姓名  │虛報薪資  │偵查案號        │
 ├──┼───┼─────┼────────┤
 │ 1  │丑○○│1 萬5000元│92年度偵字第2558│
 │    │      │          │0 號、第25583 號│
 └──┴───┴─────┴────────┘


司法院資訊處製作；財團法人民間司法改革基金會備份。
